臺灣高等法院民事裁定　　　　　　　　　96年度破抗字第12號
抗　告　人　永豐商業銀行股份有限公司
法定代理人　乙○○
代　理　人　甲○○
上列抗告人與相對人丙○○間，因破產宣告事件，對於中華民國
95年12月29日臺灣臺北地方法院94年度破字第16號所為裁定，提
起抗告，本院裁定如下：
    主  文
原裁定廢棄。
    理  由
一、本件抗告人於原法院聲請意旨略以：相對人為世代國際股份
    有限公司 (以下稱世代公司)負責人，於90年10月9日為世代
    公司向抗告人借款新臺幣(以下同) 2,000萬元之連帶保證人
    ，詎世代公司僅清償本息至93年6月10日，尚積欠抗告人7,3
    07,505元本息、及違約金，屢經抗告人向其催索均無結果，
    業經法院判決應與世代公司連帶清償；惟世代公司業已停業
    ，銀行貸款均已逾期，且無資產可供執行；而相對人之銀行
    貸款約為 73,532,000元，連帶保證債務約為7,848,665,000
    元，其自有資產僅有股權投資約為 438,927,582元，負債顯
    大於資產，對於抗告人之債務確已無清償能力；提出原法院
    93年度重訴字第1188號民事判決、財政部臺北市國稅局財產
    歸屬資料清單、92年度綜合所得稅各類所得資料清單、財團
    法人金融聯合徵信中心查詢資料等為憑，求為宣告相對人破
    產之裁定。
二、原法院駁回抗告人之聲請，無非以：相對人涉嫌編製太平洋
    電線電纜股份有限公司之不實財務報表，違反證券交易法，
    業經財團法人證券投資人及期貨交易人保護中心對之提起團
    體訴訟，求為損害賠償之判決，尚未判決確定其債務數額，
    且其所負連帶保證債務，非其個人債務，主債務之各個公司
    業已與各個貸款之銀行團協議清償方式，無不能清償債務情
    事；至於其個人資產亦無不足以清償其個人之債務，抗告人
    之聲請與破產法第57條、第58條之規定不合等情為其論據，
    固非無見；惟查：
(一)「破產，對債務人不能清償債務者宣告之。」、「債務人停
    止支付者，推定其為不能清償。」、「債權人聲請宣告破產
    時，應於聲請書敘明其債權之性質、數額及債務人不能清償
    其債務之事實。」破產法第57條、第1條第2項、第61條分別
    定有明文。又：債權人聲請宣告債務人破產，經提出其債權
    之證明，以及釋明債務人有停止支付之事實，即為已足，債
    權人並無須證明債務人確無清償債務之能力。
(二)本件抗告人之聲請意旨，已就其債權性質、數額及相對人不
    能清償其債務之事實，於其聲請書敘明，並提出其債權證明
    、以及釋明相對人有停止支付之事實，核與前揭破產法57條
    、第61條之規定及說明，尚無不合。
(三)相對人對於抗告人聲請意旨之事實，亦不爭執，而相對人另
    涉嫌編製太平洋電線電纜股份有限公司之不實財務報表，違
    反證券交易法，業經財團法人證券投資人及期貨交易人保護
    中心對之提起團體訴訟，求為損害賠償之判決，尚未判決確
    定其債務數額，且其所負連帶保證債務，非其個人債務，主
    債務之各個公司業已與各個貸款之銀行團協議清償方式，無
    不能清償債務情事；核與抗告人聲請宣告相對人之破產要件
    無涉；至於其個人資產是否足以清償其個人之債務，非經執
    行不足以認定有無清償能力，原法院以之認抗告人之聲請不
    合法，駁回其聲請顯非的論。
三、從而，抗告意旨指摘原法院之裁定不當，求予廢棄，為有理
    由，應由本院予以廢棄，認有發回原法院就其資產予以調查
    審認，另為適法之處理，以昭折服。
據上論結，本件抗告為有理由，爰裁定如主文。
中　　華　　民　　國　　96　　年 　　2　　月　　14　　日
                    民事第五庭
                        審判長法　官  林丁寶
　　　　　　　　　　　　  　　法　官  張靜女
　　　　　　　　　　　　　  　法　官  陳博享
正本係照原本作成。
本裁定非以適用法規顯有錯誤為理由，不得再抗告。
如不服本裁定，應於收受送達後10日內向本院提出再抗告狀，並
應繳納再抗告費新台幣1,000元及委任律師為代理人， 惟再抗告
須經本院之許可。
中　　華　　民　　國　　96　　年　　2 　　月　　14　　日
                              書記官  鄭靜如
